【裁判字號】    99,簡上,248
【裁判日期】    991102
【裁判案由】    竊盜
【裁判全文】
臺灣臺北地方法院刑事判決             99年度簡上字第248號
上  訴  人
即  被  告  丁○○
選任辯護人  李後政律師
上列上訴人即被告因竊盜案件，不服本院中華民國99年5月31日
所為之99年度簡字第1746號第一審簡易判決（聲請簡易判決處刑
案號：臺灣臺北地方法院檢察署99年度偵字第9071號），提起上
訴，本院管轄之第二審合議庭判決如下：
    主  文
原判決撤銷。
丁○○竊盜，處有期徒刑肆月，如易科罰金，以新臺幣壹仟元折
算壹日。
    事  實
一、丁○○於民國99年1月3日凌晨0時56分許，至臺北市○○區
    ○○路275號地下1樓，由甲○○實際經營之漫畫王松江店（
    下稱「漫畫王松江店」）內，以包夜制進行消費，詎其於同
    日上午7時許至該店陳列「魔法老師」漫畫（下稱「魔法老
    師」）第1冊至第27冊之書櫃中，拿取約半數以上之「魔法
    老師」回包廂座位稍事閱覽後，竟萌生貪念，意圖為自己不
    法之所有，於同日上午7時8分許，趁四下無人注意之際，徒
    手將前揭所拿取之「魔法老師」全數藏放於其所著外套之二
    側口袋內，而將上開書籍置於自己實力支配下竊取得手，再
    以左手拿取其自身所攜帶之藍色A4文件夾等物，置於身體左
    側之外套口袋外側腰間，並以右手扶持該等物品，以掩人耳
    目，快步離開「漫畫王松江店」。嗣於同日上午7時12分許
    ，丁○○空手再次進入「漫畫王松江店」，並於1分鐘後，
    復至上開「魔法老師」書櫃處，拿取剩餘之「魔法老師」回
    其包廂座位內閱覽，且食髓知味，而承前揭同一為自己不法
    所有之意圖及竊盜犯意，接續於同日上午7時48分許，以上
    開同一方式，將剩餘之「魔法老師」全數置於自己實力支配
    下竊取得手，並將其攜帶入場之其餘私人物品抱於胸前，以
    分散店員注意力，於經過收銀臺時，將初次入場時已結帳完
    畢之帳單置於櫃臺，再快步走至置物櫃內拿取背包後，倉促
    離去，共計竊得該店所有之「魔法老師」漫畫共27冊（價值
    新臺幣〈下同〉3,000元）。嗣於99年1月15日該店購入第28
    集「魔法老師」，因該店實際經營者甲○○欲取閱前集「魔
    法老師」重溫前情，而前往陳列「魔法老師」書櫃查看之際
    ，始驚覺置放該部漫畫之書櫃已蕩然一空，經調閱現場監視
    器錄影畫面及結帳單、會員卡資料後，方報警循線查悉上情
    。
二、案經臺北市政府警察局中山分局報請臺灣臺北地方法院檢察
    署檢察官偵查後聲請簡易判決處刑。
    理  由
壹、程序部分
    按被告以外之人於偵查中向檢察官所為陳述，除顯有不可信
    之情況者外，得為證據，刑事訴訟法第159條之1第2項定有
    明文。證人甲○○於檢察官偵查中以證人身份向檢察官所為
    之證述，業經具結，並於本院審理時經傳喚到庭具結證述，
    證人甲○○復未提及檢察官在偵查時有不法取供之情形，亦
    無顯不可信之情況，揆諸上開說明，證人甲○○於偵查中之
    證言自具有證據能力。另按被告以外之人於審判外之陳述，
    雖不符同法第159條之1至第159 條之4規定，惟經當事人於
    審判程序同意作為證據，法院審酌該言詞陳述或書面陳述作
    成時之情況，認為適當者，亦得為證據，又當事人、代理人
    或辯護人於法院調查證據時，知有第159條第1項不得為證據
    之情形，而未於言詞辯論終結前聲明異議者，視為有前項之
    同意，同法第159條之5亦規定甚明。有關本案判決所引述之
    下列相關具傳聞性質證據之證據能力，被告丁○○及其選任
    辯護人與檢察官於本院審理迄言詞辯論終結前，均未聲明異
    議，本院審酌證人甲○○之陳述及相關傳聞證據資料作成時
    之情況，均無違法取證或其他瑕疵，認為以之作為證據為適
    當，證人甲○○於警詢時之審判外陳述及其餘供述證據自得
    作為證據。至以下其餘資以認定本案犯罪事實之非供述證據
    ，亦查無違反法定程序取得之情形，依刑事訴訟法第158條
    之4規定之反面解釋，自有證據能力。
貳、實體部分
一、訊據被告固不否認曾於99年1月3日凌晨0時56分至「漫畫王
    松江店」以包夜方式消費，並於同日上午7時、7時13分許先
    後至置放「魔法老師」之書櫃處拿取該店所有之「魔法老師
    」共27冊回包廂座位閱讀，且於同日上午7時8分許手持A4文
    件夾等物品暫時離開「漫畫王松江店」，復於同日時12分許
    空手返回「漫畫王松江店」，再於同日上午7時49分許，將
    其初次入場時已完成結帳之帳單置於收銀臺，並手抱筆記型
    電腦、鍵盤等私人物品及背包離去「漫畫王松江店」之事實
    ，惟矢口否認有何竊盜犯行，辯稱：伊於99年1月2日晚間駕
    駛登記於伊名下之汽車至「漫畫王松江店」以包夜制消費，
    並攜帶其所有之A4資料夾1個、書籍3本、筆記型電腦1臺及
    其電源線、滑鼠、鍵盤進入包廂座位，背包則放置在置物櫃
    。於前揭消費期間內，伊曾至置放「魔法老師」之書櫃中拿
    取部分冊數之「魔法老師」回伊包廂座位內閱覽，然於閱讀
    期間，伊因思及伊之背包已被當日所攜帶之物品撐壞，遂將
    閱覽之「魔法老師」放置在包廂座位內，並手持A4文件夾等
    部分私人物品前去向店員表示伊需先將一些物品放回車上，
    待離場時再將剩餘物品帶走之語，經店員同意並檢查伊所帶
    出店外之物品後，伊才暫時離開上址。嗣伊將所攜出之私人
    物品擺放上車後，又回到「漫畫王松江店」內，並再度至放
    置「魔法老師」之書櫃前，將剩餘之「魔法老師」全數取回
    包廂座位內閱讀。閱讀完畢後，伊即將「魔法老師」共27冊
    留在包廂座位內，且手持剩餘之私人物品離開包廂，經過收
    銀臺時，並將初次入場時已結帳之帳單放置在櫃台上，後至
    置物櫃中取出背包後，離去「漫畫王松江店」。然於99年1
    月中旬左右，伊發現伊所駕駛之汽車行李箱內放有一袋「魔
    法老師」漫畫書，該套漫畫包有書套，但並未貼有標籤，亦
    未蓋有印記，伊不知此套漫畫從何而來，當時自忖是否係伊
    在精神狀況不佳之情形下，從漫畫店帶回，遂前去伊常去之
    漫畫王一江店、統領店詢問該店有無遺失「魔法老師」漫畫
    1套，但詢問結果皆為否定，直至警方於99年3月6日通知伊
    製作警詢筆錄時，伊才知道「漫畫王松江店」所收藏之「魔
    法老師」1套27冊均遺失，伊才猜想伊車上之漫畫應係「漫
    畫王松江店」的，故自行將該套漫畫裝入一紙箱內，於99年
    3月8日晚上11時許，由伊胞姊丙○○陪同至「漫畫王松江店
    」還書，然因該店店長甲○○不願接受，渠等只好離去。俟
    伊胞姊丙○○收到本案臺灣臺北地方法院檢察署檢察官聲請
    簡易判決處刑書查看後，始知伊被訴竊取之漫畫書係「魔法
    老師」，而告知伊她有買一套27冊之「魔法老師」放在伊車
    上，準備要借與他人，為何伊還要竊取該套漫畫，伊始知伊
    車上之該套「魔法老師」係伊胞姐所買，並非伊竊取得來，
    故伊之前之揣測、舉止一切純屬誤會云云。
二、經查：
  (一)上揭事實，業據證人即「漫畫王松江店」實際經營者甲○○
    於警詢時、偵查中，及本院審理時證稱：伊於「漫畫王松江
    店」購進「魔法老師」第28集時，因想取閱前集「魔法老師
    」重溫前情，而前往陳列「魔法老師」書櫃查看之際，始驚
    覺置放該部漫畫之書櫃已蕩然一空，伊隨即調閱店內之監視
    器查看，發現有名男子於99年1月3日凌晨0時54分許進入店
    內以包夜方式消費，並於99年1月3日上午7時、7時13分許先
    後至放置「魔法老師」之書櫃前，分2次將櫃內之「魔法老
    師」全數取走，又分別於同日上午7時8分許及7時49分離開
    該店。伊緊接著調閱該日該名男子初次入場時段之結帳單，
    發現僅有一筆結帳資料，遂再根據該張結帳單上所載之會員
    編號，查得該名男子之姓名為丁○○及聯絡電話，伊原本心
    想遭竊「魔法老師」27冊之價值非鉅，僅需該名客人還書即
    可，無需浪費司法資源報警處理，便先自行依會員資料上所
    登記之聯絡電話與被告聯絡，惟電聯2次後均無法聯繫上被
    告，始於同年1月31日報警處理等語綦詳，且互核其前後證
    述大致相符（見偵查卷第3頁至第4頁、第35頁、本院簡上卷
    第164頁至第166頁、第215頁）。雖證人甲○○就被告初次
    進入「漫畫王松江店」消費之日期於警詢中證稱係99年1月2
    日凌晨，於偵查中則更正為係99年1月3日凌晨；就其何時發
    現該店所有之「魔法老師」27冊遭竊之時間，於本院審理時
    先證稱係99年1月5日，復於查詢「漫畫王松江店」進書單據
    後，更正證稱係99年1月15日等語，惟質之證人甲○○就其
    係因「漫畫王松江店」購進「魔法老師」第28集時，因想取
    閱前集「魔法老師」重溫前情，而前往陳列「魔法老師」書
    櫃查看之際，始驚覺置放該部漫畫之書櫃已蕩然一空而調閱
    監視器錄影畫面，始循線查悉上情，並自監視器錄影畫面上
    所示之影像、時間，確認被告當日進、出該店之時間與次數
    ，及被告於店內舉止之基本事實，於警詢、偵查中及本院審
    理時始終證述一致，參以常人對單純事件之記憶本較對特定
    日期之印象為深刻，自難以其就前揭事件發生之確切日期有
    為更正之證述，而認其證述全部不可採。再者，證人甲○○
    與被告素不相識，毫無怨隙，其前揭證詞復受刑事具結刑責
    之擔保，衡情證人甲○○實無因本案價值僅約3,000元之漫
    畫書，甘冒偽證重罪，甚且可能影響該店聲譽之風險，而任
    以竊盜罪名栽贓誣陷被告。此外，復有漫畫王本直營店會員
    登記表1張、漫畫王松江店序號000000000號、000000000號
    結帳單各1張（見本院簡上卷第27頁、第29頁）、現場監視
    器錄影光碟1片、監視器錄影翻拍照片附卷可稽（見本院簡
    上卷第56頁至第58頁、第77頁、第99頁至第124頁），是證
    人甲○○上開證言應屬可信。
  (二)又經本院當庭以播放方式勘驗由證人甲○○提供，並為被告
    、辯護人不爭執其真正之現場監視器錄影光碟，清楚可見被
    告於99年1月3日凌晨0時56分許進入「漫畫王松江店」消費
    ，於同日上午7時許自上開陳列「魔法老師」之書櫃內拿取
    約半數以上之「魔法老師」返回包廂座位，復於同日上午7
    時8分20秒許，自包廂座位內起身站起，一邊注意店員、一
    邊緩緩離開該座位，此時被告身穿外套，外套拉鍊未拉上，
    外套右側口袋明顯呈類似書籍形狀之四方突起貌，左側口袋
    亦呈袋內置有方形且具重量物品之垂墜貌，被告以左手拿持
    滑鼠及藍色A4資料夾等物置於外套口袋外側之左側腰間，右
    手則呈扶撐該文件夾等物貌，於同日上午7時8分30秒許，以
    上開姿勢，經過收銀臺，於同日上午7時8分51秒許，上樓離
    開該店，且自被告於同日上午7時8分20秒許自包廂座位內起
    身至被告於同日上午7時8分51秒許上樓離開該店之期間內，
    均未見被告與任何人有所交談或由他人檢查其所攜帶物品後
    方才離去之情；被告復於同日上午7時12分30秒許進入該店
    ，雙手空無一物，所著外套二側口袋均呈平坦服貼貌，於同
    日上午7時13分許，至前揭「魔法老師」書櫃處，拿取剩餘
    之「魔法老師」回其包廂座位內，於同日上午7時48分33秒
    許，身著外套起身自包廂座位內走出，該外套二側口袋均呈
    裝有方形且具相當重量物體之垂墜貌，左手持抱筆記型電腦
    、鍵盤，及其餘無法辨識之物靠在身上，於同日上午7時48
    分37 秒許經過收銀臺，逕自將結帳單置於櫃臺後直行前往
    置物櫃拿取背包，於同日上午7時49分許，離開該店，且自
    被告於同日上午7時48分33秒許自包廂座位內起身至被告於
    同日上午7時49分許上樓離開該店期間內，均未見被告與店
    員有任何交談，店員亦未檢查被告所攜帶之物，被告即逕自
    上樓離去各情，有本院勘驗筆錄及監視器錄影翻拍照片1份
    存卷可考（見本院簡上卷第46頁反面至第51頁反面、第57頁
    至第58頁、第67頁、第77頁、第99頁至第124頁）。佐以被
    告於上開時間所著之外套二側口袋，均長約28公分，寬約23
    公分，而「魔法老師」1冊之長度約17.5公分、寬度約11.5
    公分，深度約1.5公分，上開外套單側口袋一次可裝入8冊「
    魔法老師」，二側口袋總計可裝入16冊「魔法老師」之情，
    業經本院當庭勘驗明確（見本院簡上卷第84頁），並有勘驗
    照片15張附卷可稽（見本院簡上卷第87頁至第88頁、第90頁
    至第92頁），堪認被告確實可以將27冊之「魔法老師」以分
    2次裝入其所著前揭外套之二側口袋內，而以2度進、出該店
    之方式將該套漫畫全數攜出。復細觀前揭被告於同日上午7
    時8分20秒許自包廂座位內起身至被告於同日上午7時8分51
    秒許上樓離開該店；及被告於同日上午7時48分33秒許自包
    廂座位內起身至被告於同日上午7時49分許上樓離開該店之
    監視器錄影翻拍照片中，關於被告當時所著外套二側口袋之
    狀態（見本院簡上卷第56頁至第58頁、第77頁、第105頁至
    第107頁、第118頁至第121頁），與本院當庭諭請被告身著
    該外套，並在外套二側口袋內均裝入「魔法老師」，再擺出
    與監視器錄影畫面相似姿勢所拍攝勘驗之照片（見本院簡上
    卷第92頁至第93頁、第95頁）相互比對結果，二者口袋情狀
    均呈相同之方形突起且具重量感之垂墜貌，彼此情狀極為相
    符，而與被告前揭於99年1月3日上午7時12分30秒許再度進
    入該店時之監視器錄影翻拍照片（見本院簡上卷第108頁編
    號2），及本院當庭諭請被告身著該外套，且二側口袋內均
    未置入任何物品所拍攝之勘驗照片（見本院簡上卷第90頁、
    第91頁、第94頁編號16、17）所示該外套二側口袋均呈平坦
    服貼貌之情狀炯然有異，足見被告確有於上開時、地，分次
    將27冊之「魔法老師」，藏放於其所著外套之二側口袋內，
    而將上開書籍置於自己實力支配下接續竊取得逞，並趁於上
    開時間離開「漫畫王松江店」時，暗中將之攜離甚明。
  (三)被告雖辯稱：伊於上開時間中途離開「漫畫王松江店」時，
    曾前去向店員表示伊需先將一些物品放回車上，待離場時再
    將剩餘物品帶走之詞，且經店員同意並檢查伊所帶出店外之
    物品後，才暫時離開上址，又伊於99年1月3日上午7時49分
    許離去該店前，已將伊先前所取閱之27冊「魔法老師」均置
    於包廂座位上云云。惟被告於99年1月3日上午7時8分20秒許
    自包廂座位內起身至被告於同日上午7時8分51秒許上樓離開
    該店；及被告於同日上午7時48分33秒許自包廂座位內起身
    至同日上午7時49分許上樓離開該店之期間內，均無與店員
    有任何交談，店員亦未檢查被告所攜帶之物，被告即逕自上
    樓離去之情，已如前述，而證人即99年1月3日「漫畫王松江
    店」之值班店員乙○○於本院審理時結證稱：伊綽號「小胖
    」，卷內所附漫畫王松江店序號000000000號、000000000號
    結帳單上之手寫文字係伊所為，因當時伊係「漫畫王松江店
    」之大夜班店員，值班時間為晚上11時至隔日上午8時，每
    日負責值大夜班之店員僅有1人，客人離場時，伊通常不會
    檢查客人身上所攜帶之物品，該店亦無固定、制式之盤點機
    制，又伊值班時段如遇有客人離場，伊一定會去清理該客人
    所使用之包廂座位，並將留置於該座位上之書籍歸位，本案
    被告離去後，伊也有如法院提示之監視器錄影翻拍照片所示
    ，至被告所使用之包廂座位內清理收桌，並將伊自被告包廂
    座位內所搜得之書籍全數歸位完畢，伊當時歸位之櫃位均屬
    新書區，並不包含放置「魔法老師」之書櫃，且從翻拍照片
    上看起來，伊當時也沒有自被告所使用之包廂座位內抱出27
    本漫畫書等語詳明（見本院簡上卷第210頁至第212頁），並
    有監視器錄影翻拍照片21張存卷足憑（見本院簡上卷第14 7
    頁至第157頁），參以自被告於99年1月3日上午7時13分許第
    2次至陳列「魔法老師」書櫃前取走剩餘之「魔法老師」後
    ，至同日上午8時6分56秒許監視器錄影結束期間，均未有人
    在放置本案「魔法老師」之書櫃前逗留或為任何取書、放書
    舉止之情，業據本院當庭勘驗無訛（見本院簡上卷第83頁反
    面至第84頁），且上開書櫃自被告第二次至該書櫃取走剩餘
    之所有「魔法老師」，而呈完全空置狀後，迄至當日上午8
    時38分50秒許仍呈蕩然一空之情，有本院勘驗筆錄1份（見
    本院簡上卷第50頁）、監視器錄影翻拍照片2張在卷可考（
    見偵查卷第14頁、本院簡上卷第116頁編號29圖），堪認證
    人乙○○於99年1月3日上午7時49分許被告離去後，自被告
    包廂座位內所清理搜得之書籍並無包含任何一本「魔法老師
    」至明，是被告前開所辯，顯與上揭事證迥然相違，洵非可
    採。
  (四)至被告雖辯稱：伊於99年1月中旬左右，發現伊所駕駛之汽
    車行李箱內放有一袋「魔法老師」漫畫書，該套漫畫包有書
    套，但並未貼有標籤，亦未蓋有印記，伊不知此套漫畫從何
    而來，當時自忖是否係伊在精神狀況不佳之情形下，從漫畫
    店帶回，遂前去伊常去之漫畫王一江店、統領店詢問該店有
    無遺失「魔法老師」漫畫1套，但詢問結果皆為否定，直至
    警方於99年3月6日通知伊製作警詢筆錄時，伊才知道「漫畫
    王松江店」所收藏之「魔法老師」1套27冊均遺失，並猜想
    伊該套漫畫應係「漫畫王松江店」的，而由其胞姐陪同往赴
    「漫畫王松江店」還書，嗣後伊胞姐收到本案臺灣臺北地方
    法院檢察署檢察官聲請簡易判決處刑書查看後，始告知伊她
    有買一套27冊之「魔法老師」放在伊車上，準備要借與他人
    ，伊才確定本案竊案非伊所為，伊先前之揣測、舉止一切純
    屬誤會云云。然「漫畫王松江店」所有之漫畫均未包裝書套
    ，且於書背（側）貼有記載櫃位編號數字之標籤以標記該書
    所陳列之櫃位，並於末頁記載進書日期、陳列櫃位編號之情
    ，業據證人甲○○於本院審理時證述明確（見本院簡上卷第
    164頁反面），並有「漫畫王松江店」之漫畫標記照片6張（
    見本院卷第183頁至第188頁）附卷可考。而漫畫王一江店、
    統領店對其店內所有漫畫之包裝、標記方式，與「漫畫王松
    江店」前揭之包裝、標記方式亦屬相同之情，有漫畫王一江
    店、統領店之漫畫標記方式照片各1張（見本院簡上卷第202
    頁）存卷足稽，而被告於本院審理時既供陳其常去漫畫王一
    江店、統領店消費，大約每個月會去2至3次等語無誤（見本
    院簡上卷第218頁反面至第219頁），自無從對上開漫畫王所
    收藏漫畫之包裝、標記形態完全諉為不知，佐以觀之被告所
    提出表示其在其車上行李箱內所發現之27本「魔法老師」均
    有包書套，書背均未貼有任何標籤，書末頁更無任何標記，
    書況既新且佳之情，有本院當庭勘驗拍攝之照片9張在卷可
    考（見本院簡上卷第87頁至第88頁），並為被告所不否認（
    見本院卷第131頁反面），足見被告所稱其在其車內行李箱
    內所發現之27本「魔法老師」與漫畫店內因供人不斷借閱致
    書況較為陳舊之營業使用漫畫狀態顯然不同，更與漫畫王藏
    書之前揭包裝、標記形態大相庭逕，二者於外觀上有明顯且
    一望即知之差異，益徵被告實無可能將其所稱在其車內行李
    箱發現之該27本「魔法老師」誤認係漫畫王所有之藏書甚明
    ，況被告所駕駛之車輛平日係由其自己及胞姐丙○○使用之
    情，業據被告供承無誤，核與證人丙○○於本院審理時之證
    述大致相符（見本院簡上卷第174反面頁），惟被告於其車
    內之行李箱發現上開27本漫畫時，非但未先向其胞姐詢問、
    確認該套漫畫是否為其所放置，反而在無可能誤認該套漫畫
    係漫畫王藏書之情況下，於接受警方詢問後之第2日即由其
    胞姐陪同至「漫畫王松江店」為還書之舉止，顯見被告確有
    竊取「漫畫王松江店」所有之「魔法老師」共27冊，否則其
    何需於事後為此彌補、求取和解之舉，是被告前揭辯稱，顯
    係臨訟飾卸之詞，不足採信。至被告所提出之「魔法老師」
    27 冊雖均非「漫畫王松江店」之藏書，已如上述，然衡諸
    「魔法老師」本係通俗、普遍之流行漫畫，並非艱澀冷僻之
    書籍，一般人皆可輕易購得，而竊盜罪成立與否之認定本不
    以扣得贓物為必要，否則除現行犯或被告坦白告知贓物下落
    而為警查扣之情形外，法院豈非均無從認定竊盜犯罪之成立
    ，而任由文過飾非或堅不透露贓物下落之狡詐之徒逍遙法外
    ，顯非符事理之平，且被告有於上揭時、地竊取「漫畫王松
    江店」所有之「魔法老師」27冊之情，業已認定如前，是被
    告辯稱：伊所提出之27本「魔法老師」並非「漫畫王松江店
    」之藏書，即非贓物，員警亦未自其處扣得本案失竊之「魔
    法老師」，自無從證明本案竊盜犯行係伊所為云云，顯係恣
    意詭辯之詞，殊無足採。
  (五)基上所陳，被告於上開時、地，分次自「漫畫王松江店」內
    陳列「魔法老師」之書櫃處取下27冊「魔法老師」，並逕自
    接續藏放於其所著外套之二側口袋內，店員如不翻查該等口
    袋，自無法發覺其中置有前揭漫畫，且被告復未向店員為任
    何欲外借上開漫畫或將之攜離該店之表示、舉措，即逕自穿
    著該件二側口袋均置放有「魔法老師」漫畫之外套離去該店
    ，足認被告主觀上確有為自己不法所有之意圖，且將上開「
    漫畫王松江店」所有之27冊「魔法老師」置於自己實力支配
    之下而竊取該套漫畫既遂之情灼然甚明。
  (六)綜上，本案事證明確，被告犯行堪以認定，應予依法論科。
三、核被告所為，係犯刑法第320條第1項之普通竊盜既遂罪。被
    告於上開密接之時間內、在同一地點竊取「漫畫王松江店」
    所有之27冊「魔法老師」，侵害同一法益，各行為獨立性極
    為薄弱，依一般社會健全觀念，在時間差距上，難以強行分
    開，在刑法評價上，以視為數個舉動之接續施行，合為包括
    之一行為予以評價，較為合理，屬接續犯，應論以包括之普
    通竊盜既遂一罪。
四、原審以被告罪證明確，予以論罪科刑，固非無見。惟(一)原審
    未及詳查，誤認被告上開竊盜犯行之犯罪時間為99年1月3日
    上午7時、7時13分許，亦誤認被告本案竊取之手段為將上揭
    漫畫夾藏於其隨身攜帶之筆記型電腦及資料中；(二)未就被告
    前揭數個竊取本案「魔法老師」之舉動，敘明係屬接續犯之
    性質及理由，均有未洽。被告上訴意旨否認有何竊盜犯行，
    指摘原判決不當，雖無理由，惟原判決既有上揭可議之處，
    自應由本院予以撤銷改判。爰審酌被告任憑一己貪念，恣意
    竊取他人財物，毫不尊重他人財產安全，所為殊非可取，且
    犯後推諉卸責，態度不佳，經本院傳訊證人，及勘驗案發現
    場監視器錄影光碟後，仍飾詞狡辯，耗費相當司法資源，難
    認有何反省之意與悔悟之心，實不宜輕縱，又所竊得之物品
    為一套3,000元之漫畫書，價值雖非甚鉅，惟仍造成被害人
    「漫畫王松江店」一定程度之損害，且迄今未向被害人賠償
    ，亦未與被害人達成和解之情，業據證人甲○○於本院審理
    時陳述綦詳（見本院卷第221頁），暨其犯罪手段、智識程
    度、生活狀況等一切情狀，量處如主文所示之刑，並諭知易
    科罰金之折算標準，以示儆懲。末查，被告雖自承患有焦慮
    、恐慌、憂鬱之精神問題，惟亦自承有定期就醫，且於警詢
    及本院審理時，均能清晰陳述其於99年1月3日前往「漫畫王
    松江店」之交通方式、入店後之消費方式、及其所攜帶入場
    之私人物品等情，並均能適時為自己辯護、思緒完整、言談
    無明顯乖離現實之處，足見被告於本案犯行時及本院審理中
    之精神狀態並無異常，自無從認定被告為本案犯行時，或於
    本院審理期間之精神狀態已處於欠缺依其辨識而行為，或其
    辨識能力顯著減低之情，是本案並無刑法第19條第2項之適
    用，併此敘明。
據上論斷，應依刑事訴訟法第455條之1第1項、第3項、第369條
第1項前段、第364條、第299條第1項前段，刑法第320條第1項、
第41條第1項前段，刑法施行法第1條之1，判決如主文。
本案經檢察官楊婉鈺到庭執行職務。
中    華    民    國    99    年    11    月    2    日
                  刑事第十庭   審判長法  官  蔡坤湖
                                     法  官  周玉琦
                                     法  官  謝昀璉
上正本證明與原本無異。
不得上訴。
                                     書記官  鄭雅文
中    華    民    國    99    年    11    月    5     日

司法院資訊處製作；財團法人民間司法改革基金會備份。
